【裁判字號】    90,訴,807
【裁判日期】    900615
【裁判案由】    損害賠償
【裁判全文】
臺灣高雄地方法院民事判決  九十年訴字第八○七號
    原      告  乙○○
    被      告  甲○○
    訴訟代理人  黃文泰
                李福星
右當事人間，請求損害賠償事件，本院判決如左：
    主    文
被告應給付原告新台幣壹拾陸萬及自民國八十九年十一月五日起至清償日止按年息百
分之五計算之利息。
原告其餘之訴駁回。
訴訟費用由被告連帶負擔十分之七，餘由原告負擔。
本判決第一項於原告以新台幣伍萬肆仟元供擔保後，得假執行；但被告於假執行實施
前以新台幣壹拾陸萬元為原告預供擔保後，得免為假執行。
原告其餘假執之聲請駁回
。
    事    實
甲、原告方面：
一、聲明：被告應給付原告新台幣五十九萬二千六百五十元，及自起訴狀繕本送達之
          翌起至清償日止，按年息百分之五計算之利息。本件願供擔保，請准宣告
          假執行。
二、陳述：
（一）、被告甲○○於八十八年十二月十三日下午七時四十分許，因原告駕駛之小客
        車路經高雄縣鳳山市○○街九十六號門前時，見被告站立路旁打電話，乃煞
        車停下，不意引起被告不滿，竟凶性大發，強行打開原告小汽車門，毆打原
        告並損毀小客車門，其行為經法院判刑確定。原告乃依民法第一八四條侵權
        行為等規定，請求損害賠償。
（二）、賠償額計算：
１、毀損小汽車，致車門凹陷，經送修理，計花費新台幣（以下同）二五○元。
２、原告受傷經送軍醫院治療，因係軍眷未支出醫藥費，但診斷証明十五百元。
３、原告本在旅行社工作，月薪二萬一千元，另有差旅、帶團小費，因眼睛被毆受傷
    不能帶團工作計二十五天，計損失七萬一千元。
４、原告受被告無理痛毆，身體多處受傷；且被告行凶後不聞不問，原告身心痛苦難
    言喻，爰請求精神慰藉金五十萬元，聊資補償。
三、證據：提出修車收據一張、醫院收據一張、公司證明書一份。
乙、被告方面：
一、訴之聲明：原告之訴及假執行之聲請駁回。如受不利判決，願供擔保，請求免為
    假執行宣告。
二、陳述：
（一）、原否認原告之主張及証據。
（二）、被告並未有毀損行為，其修理費用與被告無關。
（三）、原告之薪資及工作損失，被告否認之，請原告提出所得稅申報証明，以盡舉
        証責任。
（四）、原告先動手打人，過錯在原告，原告不求反躬自省，竟請求精神慰藉金五十
        萬，獅子張大口，趁機索取錢財，被告否認之。
丙、本院依職權本院八十九年度易字第四一九八號刑事判決卷證。
    理    由
一、本件原告主張：被告於八十八年十二月十三日下午七時四十分許，因原告駕駛之
    小客車路經高雄縣鳳山市○○街九十六號門前時，見被告站立路旁打電話，乃煞
    車停下，不意引起被告不滿，竟凶性大發，強行打開原告小汽車門，毆打原告並
    損毀小客車門，其行為經法院判刑確定等情，業原告提出本院八十九年易字第四
    一九八號判決書一份，國軍高雄總醫院診斷證明書一份，車輛受損照片三張為證
    ，此為被告所不爭執，並據本院調閱上開刑事案件卷證，被告確因傷害被判處有
    期徒刑二個月，毀損被處罰金參仟元確定，原告之主張堪認為真實。
三、被告不法侵害原告之身體至及財產之事實，既經認定，被告對於原告因而所受之
    損害，依民法第一百八十八條規定，自應負連帶賠償責任。
四、原告請求被告賠償之各項損害，是否准許，分述如次：
（一）、醫療費部分：兩造於開庭時達成協議以一萬元作為賠償之數額，依民事訴送
        法第二百七十條之一第三規定，雙方應受其拘束，故以一萬元為適當。
（二）、修理費部分：雙方於開庭時達成協議以二萬元作為賠償數額。依民事訴送法
        第二百七十條之一第三規定，雙方應受其拘束，故以一萬元為適當。
（三）、工作損失部分：雙方於開庭時達成協議以三萬元作為賠償數額。依民事訴送
        法第二百七十條之一第三規定，雙方應受其拘束，故以一萬元為適當。
（四）、精神慰藉金伍拾萬元部分：查原告係受有左眼部眼眶挫傷、瘀血四ｘ一．五
        公分併左眼黃斑部水腫、左耳瘀血四ｘ一公分、左前臂瘀血擦傷二ｘ二公分
        、左足踝瘀血二ｘ二公分，受傷多處，肉體、精神確受痛苦，惟其所受之精
        神痛苦應以其受侵害時之狀況為準，至侵害後被告之是否與原告有無誠意洽
        談和解，或不予聞問造成原告涉訟等情，均與精神上之痛苦無涉。本院斟酌
        本件侵權行為發生之原因，係因煞車過近，被告即對不相干之女子施予毆打
        ，不僅顯現出被告行為之恣意，及對他人尤其是女性欠缺尊重，更何況當時
        原告尚攜帶幼小子女在身邊，其當場於公眾場合公然對原告施暴亦有失社會
        倫常。本院再審酌原告為旅行社之業務員，月入二、三萬元，並為人妻為人
        母其受侵害對於其家庭亦造成負擔，以及被告並未結婚，亦無工作等情況，
        認為原告請求原告請求伍拾萬元尚嫌過高，應予核減為十萬元，方屬公允，
        逾此數額之請求，為無理由。
（四）綜上所述，原告因受傷所受損害合計壹拾陸萬元，從而原告依據侵權行為之法
      律關係請求被告賠償壹拾陸萬元及自民國八十九年十一月五日起（起訴狀繕本
      送達翌日）按法定利率計算之利息，洵屬正當，應予准許，逾此金額之請求，
      即非有據，應予駁回。
五、兩造陳明願供擔保，聲請宣告假執行，或免為假執行，經核原告勝訴部分，合於
    法律之規定，爰酌定相當之擔保金額宣告之；其餘假執行之聲請，因訴之駁回而
    失所依附，不予准許。
六、結論：本件原告之訴，為一部有理由，一部無理由，並依民事訴訟法第七十九條
    但書、第三百九十條第二項、第三百九十二條，判決如主文。
中      華      民      國    九十      年      六      月     十五     日
                              臺灣高雄地法院鳳山分庭民事庭
~B法      官  陳樹村
右為正本係照原本作成。
如對本判決上訴，須於判決送達後廿日內向本院提出上訴狀。
中      華      民      國    九十      年      六      月     十四     日
~B法院書記官  康進福


司法院資訊處製作；財團法人民間司法改革基金會備份。
